---
output: github_document
---

<!-- README.md is generated from README.Rmd. Please edit that file -->

```{r, include = FALSE}
knitr::opts_chunk$set(
  collapse = TRUE,
  comment = "#>",
  fig.path = "man/figures/README-",
  out.width = "60%"
)
```

# datacovidbr

<!-- badges: start -->
[![build status](https://travis-ci.org/Freguglia/datacovidbr.svg?branch=master)](https://travis-ci.org/Freguglia/datacovidbr)
<!-- badges: end -->

O `datacovidbr` é um pacote em R com o objetivo de facilitar a importação e leitura dos dados da COVID-19 de fontes brasileiras e mundiais, automatizando os mecanismos de análise desses dados em R. No momento as fontes de dados disponíveis são: 

  * Dados do [Ministério da Saúde](https://covid.saude.gov.br/) para dados brasileiros por estados e regiões.
  * Repositório [Brasil.io](https://brasil.io/home) para dados brasileiros por município.
  * Repositório [CSSEGISandData/COVID-19](https://github.com/CSSEGISandData/COVID-19) mantido pela Johns Hopkins University Center for Systems Science and Engineering (JHU CSSE).
  * Dados do [infoGripe](http://info.gripe.fiocruz.br/).
  * Dados do Painel COVID Registral do [Registro Civil](https://transparencia.registrocivil.org.br/registral-covid).

Algumas funções fazem download de fontes de dados quando estão disponíveis e fazem um mínimo de pré-processamento, outras obtém os dados das fontes por web-scraping.

## Instalação

Pela alta demanda no momento no CRAN, que gera muita demora no processo de aceitação de novos pacotes e atualizações,  o `datacovidbr` será mantido apenas no Github. Para instalação de pacotes disponíveis no Github, basta utilizar a função abaixo:

```{r, eval = FALSE}
# install.packages("devtools")
devtools::install_github("Freguglia/datacovidbr")
```

## Exemplo

Os dados podem ser carregados com as funções `brMinisterioSaude()`, `brasilio()`, `CSSEGISandData()`, `infoGripe()`, `registro_civil()` e `registro_civil_diario()`:

```{r example}
library(datacovidbr)
# Dados do Ministério da Saúde
est <- brMinisterioSaude()
est

# Dados do Brasil.io
mun <- brasilio()
mun

#Dados da CSSEGISandData
wor <- CSSEGISandData()
wor

```

Os `data.frames` já vem em um formato que pode ser utilizado com todas as outras ferramentas disponíveis em R, por exemplo, o `ggplot2`.

```{r, warning = FALSE, message = FALSE}
library(ggplot2)
ggplot(est, aes(x = date, y = casosNovos, group = estado, color = regiao)) +
  geom_line() +
  scale_x_date(limits = c(as.Date("2020-03-15"),NA)) 
```

## Contribuições e Dúvidas

Caso queira contribuir de alguma forma, pode enviar um Pull Request ou abrir uma Issue caso tenha dúvidas. Contribuições podem ser em forma de
  
  * Sugestões em geral
  * Melhorias no pré-processamento
  * Inclusão de novas fontes para importar dados
  * Reportar problemas encontrados